【裁判字號】    89,毒抗,62
【裁判日期】    890222
【裁判案由】    毒品危害防制條例
【裁判全文】
臺灣高等法院刑事裁定                              八十九年度毒抗字第六二號
    抗  告  人
    即  被  告  甲○○
右抗告人因毒品危害防制條例聲請觀察、勒戒案件，不服台灣士林地方法院中華民國
八十八年十二月十三日裁定 (八十八年度毒聲字第二五八六號)，提起抗告，本院裁
定如左：
    主  文
抗告駁回。
    理  由
一、抗告意旨略以：（一）原裁定僅以抗告人於警訊中之供承，逕認抗告人施用毒品
    ，而未調查其他必要證據，顯與刑事訴訟法第一百五十六條第二項規定相違背，
    況抗告人於警訊時，承辦警員不斷以言語脅迫，該警訊筆錄係以不正之方法取得
    ，依同法同條第一項之規定，自不得做為裁判之基礎。（二）抗告人於民國八十
    二年間因吸用安非他命遭警查獲後，即未曾再吸用安非他命，此可由抗告人犯罪
    前科紀錄查證得知，抗告人既已戒絕吸食，實無再吸食之可能。（三）本件抗告
    人之尿液送驗結果固呈安非他命陽性反應，惟查鑑定人之鑑定，雖足為證據資料
    之一種，但鑑定報告顯有疑義時，法院仍應調查其他必要之證據，以資認定，不
    得專憑不實之鑑定報告，作為判決唯一之證據。本件抗告人是否因服用藥物致其
    尿液呈陽性反應，事涉真實發現，自有再予詳查必要，既未調查，自不得逕為認
    定。
二、本件原裁定認定抗告人即被告甲○○基於概括犯意，自民國八十八年三月中旬起
    至同年四月二十九日上午四時前之九十六小時內之某時點止，在台北市○○區○
    ○路三一六巷十八弄四號三樓住處，連續施用第二級毒品安非他命多次，於八十
    八年四月二十九日上午四時許，經警方查獲等情，係以被告於警訊中供稱其自八
    十八年三月中旬吸食至八十八年四月二十四日晚上十時止，及另查被告為警查獲
    時，採尿送驗結果，呈安非他命陽性反應，此有台北市立療養院八十八年五月七
    日煙毒尿液檢驗報告書附卷可稽，為所憑之證據，是被告施用安非他命之犯行堪
    予認定，乃依檢察官之聲請，適用毒品危害防制條例第二十條第一項、觀察勒戒
    處分執行條例第三條第一項裁定將被告送觀察勒戒。經核並無不合。抗告意旨空
    言鑑定報告不實，已無足取，另查抗告人於偵查中經檢察官訊問時，並未抗辯警
    訊之自白非出於自由意志，雖其於偵查中並委任辯護律師具狀稱警訊自白非出於
    自由意志云云，然揆之該聲請書狀及所附曾呈瑞警訊筆錄要點綜合觀之，其係抗
    辯於警訊中所稱轉讓（或販賣）安非他命與予曾呈瑞不實及非出於自由意志，而
    未抗辯其所供施用安非他命一節係不實及非出於自由意志。從而原審採其警訊之
    自白為證據，亦無不合，抗告意旨空言否認施用毒品安非他命及抗辯警訊自白係
    受脅迫所致云云，均無足以採，其抗告非有理由，應予駁回。
三、據上論斷，應依刑事訴訟法第四百十二條裁定如主文。
中    華    民    國    八十九    年      二        月      二十一      日
                            台灣高等法院刑事第十四庭
                                審判長法  官  陳  祐  輔
                                      法  官  陳  國  文
                                      法  官  蔡  國  在
右正本證明與原本無異。
不得再抗告。
                                      書記官  丁  華  平
中    華    民    國    八十九    年      二        月      二十五      日


司法院資訊處製作；財團法人民間司法改革基金會備份。
